bg-BG: Тип газ за наливна система: CO2; Смес от CO2/N2; С гравитация (без газ); Азот (N2); Друго
th: ประเภทแก๊สเครื่องดื่ม: คาร์บอนไดออกไซด์; ส่วนผสมคาร์บอนไดออกไซด์/ไนโตรเจน; แรงโน้มถ่วง (ไม่มีแก๊ส); ไนโตรเจน (N2); อื่นๆ
tr: Çekiş gazı tipi: CO2; CO2/N2 karışımı; Yerçekimi (gaz yok); Azot (N2); Diğer
ru: Тип газа для розлива: CO2; Смесь CO2/N2; Гравитация (отсутствие газа); Азот (N2); Другой
ko: 드래프트 가스 유형: 이산화탄소; 이산화탄소/질소 혼합물; 중력(가스 없음); 질소(N2); 기타
nl: Type tapgas: CO2; CO2/N2-mengsel; Vrije uitloop; Stikstof (N2); Overig
it: Tipo di gas di spillatura: CO2; Miscela CO2/N2; Gravità (senza gas); Azoto (N2); Altro
sk-SK: Typ použitého plynu: CO2; Zmes CO2/N2; Gravitačný (bez plynu); Dusík (N2); Iné
es: Tipo de gas de dispensado: CO2; Mezcla de CO2/N2; Gravedad (sin gas); Nitrógeno (N2); Otros
sl-SI: Vrsta točilnega plina: CO2; Mešanica CO2/N2; Gravitacija (brez plina); Dušik (N2); Druga
hr-HR: Vrsta protočnog plina: CO2; Mješavina CO2/N2; Gravitacija (bez plina); Dušik (N2); Ostalo
vi: Loại khí dùng cho vòi rót: Khí CO2; Hỗn hợp khí CO2 và Nitơ; Trọng lực (không dùng khí); Khí Nitơ (N2); Khác
en: Draft gas type: CO2; CO2/N2 blend; Gravity (no gas); Nitrogen (N2); Other
ja: ドラフトガスの種類: CO2; CO2/N2ブレンド; 重力（ガスなし）; 窒素（N2）; その他
sv: Typ av tryckgas: CO2; CO2/N2-blandning; Gravitation (ingen gas); Kväve (N2); Övrigt
fi: Hanan kautta tarjoiltavan juoman käyttämä kaasutyyppi: CO2; CO2/N2-seos; Painovoima (ei kaasua); Typpi (N2); Muu
da: Fadgastype: CO2; CO2/N2-blanding; Tyngdekraft (ingen gas); Kvælstof (N2); Andet
pt-BR: Tipo de gás alimentício: CO2; Mistura de CO2/N2; Gravidade (sem gás); Nitrogênio (N2); Outro
ro-RO: Tipul de gaz de presiune: CO2; Amestec CO2/N2; Gravitație (fără gaz); Azot (N2); Altele
pt-PT: Tipo de gás de extração: CO2; Mistura de CO2/N2; Gravidade (sem gás); Azoto (N2); Outro
cs: Typ tlačného plynu: CO2; Směs N2 + CO2; Gravitační (bez plynu); Dusík (N2); Jiné
hu: Égéstermék típus: CO2; CO2/N2 keverék; Gravitáció (gáz nélkül); Nitrogén (N2); Egyéb
el: Τύπος αερίου παροχής: CO2; Μείγμα CO2/N2; Βαρύτητα (χωρίς αέριο); Άζωτο (N2); Άλλο
de: Gasart: CO<sub>2</sub>; CO<sub>2</sub>/N<sub>2</sub>-Gemisch; Schwerkraft (ohne Gas); Stickstoff (N<sub>2</sub>); Sonstiges
zh-TW: 汲取氣體類型: 二氧化碳; 二氧化碳/氮氣混合; 重力 (無氣體); 氮氣 (N2); 其他
zh-CN: 排放气体类型: 二氧化碳; 二氧化碳/氮气混合物; 重力（无气体）; 氮气 (N2); 其他
fr: Gaz utilisé pour la distribution: CO2; Mélange CO2/N2; Gravité (sans gaz); Azote (N2); Autre
lt-LT: Išpilstymo dujų tipas: CO2; CO2/N2 mišinys; Gravitacija (be dujų); Azotas (N2); Kita
nb: Type drivgass: CO2; CO2/N2-blanding; Tyngdekraft (ingen gass); Nitrogen (N2); Annet
pl: Rodzaj gazu ssącego: CO2; Mieszanka CO2/N2; Grawitacyjny (bez gazu); Azot (N2); Pozostałe